臺灣板橋地方法院刑事判決　　　　　　　96年度訴字第3249號
公　訴　人　臺灣板橋地方法院檢察署檢察官
被　　　告　甲○○原名吳家宏.
　　　　　　　　　　　號4樓
　　　　　　　　　 （另案於臺灣臺北監獄臺北分監執行中）
上列被告因竊盜等案件，經檢察官提起公訴（96年度偵字第
16631 號），被告於準備程序中就被訴事實為有罪之陳述，經本
院合議庭裁定由受命法官獨任進行簡式審判程序，並判決如下：
    主  文
甲○○收受贓物，累犯，處有期徒刑參月，減為有期徒刑壹月又
拾伍日，如易科罰金，以新臺幣壹仟元折算壹日。又攜帶兇器竊
盜，累犯，處有期徒刑柒月，減為有期徒刑參月又拾伍日，如易
科罰金，以新臺幣壹仟元折算壹日。又行使偽造私文書，足以生
損害於他人，累犯，處有期徒刑肆月，減為有期徒刑貳月，簽帳
單商店存根聯上偽造之「陳逆清」簽名壹枚沒收。應執行有期徒
刑陸月，如易科罰金，以新臺幣壹仟元折算壹日，簽帳單商店存
根聯上偽造之「陳逆清」簽名壹枚沒收。
    事?實
一、甲○○前因懲治盜匪條例案件，經臺灣桃園地方法院以88年
    度訴字第1125號判處有期徒刑3 年8 月，上訴臺灣高等法院
    後，於民國89年2 月16日因撤回上訴而確定，於90年10月5
    日縮短刑期假釋出監，至92年3 月6 日假釋期滿未經撤銷，
    所餘刑期以已執行論。又於93年間因竊盜案件，經臺灣桃園
    地方法院以93年度簡字第452 號判處有期刑3 月確定，於94
　　年3 月15日易科罰金執行完畢。復於94年間因施用毒品案件
    ，經桃園地方法院以94年度桃簡字第2397號判處有期刑4月
  　確定，於95年5月10日易科罰金執行完畢（據此，本案構成
    累犯）。
二、甲○○猶不知悔改，先後為下列犯行：
(一)、明知莫桂根（另由檢察官偵查中）所持有之丁○○（起訴書
    誤載為陳麗清）花旗銀行卡號0000000000000000號信用卡，
    係來源不明之贓物（該信用卡為丁○○所有，於96年1 月5
    日下午5 時起至同月6 日凌晨1 時間某時，在臺北縣板橋市
    ○○路○ 段188 巷43號之3 住處遭不詳人士竊取），且該信
    用卡背面持卡人簽名欄內已遭不詳人士偽造「陳逆清」之署
    押，而遮蓋原有之「丁○○」簽名，竟基於收受贓物之犯意
    ，於96年1 月6 日凌晨2 時許，在臺北縣板橋市○○路○ 段
    218 號帝苑旅館，自莫桂根處收受而持有。
(二)、甲○○為掩飾其後之盜刷信用卡犯行，意圖為自己不法所有
    ，基於竊盜之犯意，於96年1 月6 日凌晨2 時40分許，在臺
    北縣永和市○○路336 巷巷口附近之路邊停車格，持客觀上
    足以對人之生命、身體安全構成危害，可供兇器使用之扳手
    1 支，竊取乙○○所有車牌號碼8T-5071 號自小客車之車牌
    2 面，換裝於其前向不詳人士租借之休旅車上。
(三)、甲○○另意圖為不法之所有及基於行使偽造私文書之犯意，
    於96年1 月6 日凌晨3 時10分許，駕駛前開換裝8T-5071 號
    車牌之車輛至臺北縣永和市○○路318 號「愛摩兒時尚旅館
    」（蘿曼仕旅館股份有限公司），持上開信用卡向該旅館之
    人員購買價值共新台幣80,500元之住宿券20張，使不知情之
    旅館人員誤信甲○○為該信用卡之有權使用人，而同意其以
    刷卡方式交易付款，甲○○並於信用卡簽帳單之商店存根聯
    上偽造「陳逆清」之簽名1 枚，作成確認購買物品與消費金
    額之不實信用卡簽帳單，並持以向該旅館人員行使，致使該
    旅館人員誤認係該信用卡持卡人本人前來消費而陷於錯誤，
    進而交付住宿券20張予甲○○，足生損害於丁○○、花旗銀
    行及愛摩兒時尚旅館。
三、案經丁○○訴由臺北市政府警察局移送臺灣板橋地方法院檢
    察署檢察官偵查起訴。
    事  實
一、上揭犯罪事實，業據被告甲○○於本院審理時坦承不諱，核
    與證人乙○○、丁○○、丙○○於警詢中指訴之車牌失竊及
    信用卡遭竊取、盜刷之情節相符，並經證人劉順祥於警詢及
    偵查中證述明確。此外，復有車籍資料作業查詢畫面與報案
    資料、簽帳單商店存根聯各1 紙附卷可佐，足徵被告之自白
    與事實相符。本件事證明確，被告犯行洵堪認定。
二、論罪科刑部分
(一)、核被告事實欄(一)所為，係犯刑法第349 條之收受贓物罪。
(二)、按刑法第321 條第1 項第3 款之攜帶兇器竊盜罪，係以行為
    人攜帶兇器竊盜為其加重條件，此所謂兇器，其種類並無限
    制，凡客觀上足對人之生命、身體、安全構成威脅，具有危
    險性之兇器均屬之，且祇須行竊時攜帶此種具有危險性之兇
    器為已足，並不以攜帶之初有行兇之意圖為必要（最高法院
    79年臺上字第5253號判例足資參照）。本件被告持以竊取車
    牌之扳手1 支雖未扣案，然參據被告之供述，該扳手乃原置
    放於車上之工具，其係使用該扳手鬆動螺絲後竊取他人車牌
    ，足見該扳手應屬金屬材質且質地堅硬，客觀上應足以傷害
    人之生命、身體安全而具有危險性，堪認該扳手係屬兇器。
    是核被告事實欄(二)所為，係犯刑法第321 條第1 項第3 款之
    攜帶兇器竊盜罪。
(三)、次按簽帳單係以文字為一定之意思表示，持信用卡刷卡消費
    時，在簽帳單上簽署姓名，除表示已收受特約商店所交付之
    交易標的物或消費標的，並確認該筆消費之憑證，具有表示
    法律上權利義務關係之證明，故簽帳單性質上除與收據相同
    外，並且為信用卡發卡銀行依據此向簽帳人收款之憑證，屬
    私文書之一種。核被告如事實欄(三)所為，係犯刑法第216 條
    、第210 條之行使偽造私文書罪及同法第339 條第1 項之詐
    欺取財罪。被告在信用卡簽帳單上偽造「陳逆清」之署押，
    係偽造私文書之階段行為，其偽造私文書後復持以行使，偽
    造之低度行為為行使之高度行為所吸收，均不另論罪。被告
    以一行為同時行使偽造私文書並詐取財物，而觸犯行使偽造
    私文書及詐欺取財二罪，為想像競合犯，應依刑法第55條規
    定，從一較重之行使偽造私文書罪處斷。公訴意旨認此二罪
    應分論並罰，容有誤會。
(四)、被告所犯收受贓物罪、攜帶兇器竊盜罪及行使偽造私文書罪
    ，犯意個別，行為互殊，應予分論併罰。又被告有事實欄所
    載犯罪科刑執行情形，有臺灣高等法院被告全國前案紀錄表
    在卷為據，其於有期徒刑執行完畢後5 年內，故意再犯有期
    徒刑以上之上開各罪，為累犯，應依刑法第47條第1 項之規
    定加重其刑。
(五)、爰審酌被告之素行、犯罪之動機、目的、手段、所造成之損
    害及犯後坦承犯行之態度等一切情狀，就其所犯各罪，分別
    量處如主文所示之刑。
(六)、被告犯罪後，中華民國九十六年罪犯減刑條例業經總統於96
    年7 月4 日公布，並自同年月16日起生效施行，核本件被告
    所犯各罪，其犯罪時間均係在96年4 月24日以前，合於該條
    例所列之減刑要件，爰依該條例第2 條第1 項第3 款規定減
    其宣告刑2分之1，並定其應執行之刑及諭知易科罰金之折算
    標準。
(七)、信用卡簽帳單商店存根聯上偽造之「陳逆清」簽名1 枚，係
    偽造之署押，無證據證明已滅失，不問屬於被告與否，應依
    刑法第219 條規定宣告沒收之。另被告持以竊取車牌之扳手
    1 支，因未扣案，且被告供承非其所有，爰不予諭知沒收，
    附此敘明。
據上論斷，應依刑事訴訟法第273 條之1 第1 項、第299 條第1
項前段，刑法第349 條第1 項、第321 條第1 項第3 款、第216
條、第210 條、第339 條第1 項、第55條、第47條第1 項、第
219 條、第41條第1 項前段、第51條第5 款，刑法施行法第1 條
之1第1項、第2 項前段，中華民國九十六年罪犯減刑條例第2 條
第1 項第3 款、第7 條、第9 條、第10條，判決如主文。
本案經檢察官林俊峰到庭執行職務。
中　　華　　民　　國　　96　　年　　11　　月　　12　　日
                  刑事第七庭    法　官   吳佳穎
以上正本證明與原本無異
如不服本判決應於送達後10日內向本院提出上訴狀
                                書記官 　陳香君
中　　華　　民　　國　　96　　年　　11　　月　　14　　日
附錄本案論罪科刑法條全文：
中華民國刑法第349條
收受贓物者，處3年以下有期徒刑、拘役或500元以下罰金。
搬運、寄藏、故買贓物或為牙保者，處5 年以下有期徒刑、拘役
或科或併科1000元以下罰金。
因贓物變得之財物，以贓物論。
中華民國刑法第321條
犯竊盜罪而有左列情形之一者，處 6 月以上、 5 年以下有期徒
刑：
一  於夜間侵入住宅或有人居住之建築物、船艦或隱匿其內而犯
之者。
二  毀越門扇、牆垣或其他安全設備而犯之者。
三  攜帶兇器而犯之者。
四  結夥三人以上而犯之者。
五  乘火災、水災或其他災害之際而犯之者。
六  在車站或埠頭而犯之者。
前項之未遂犯罰之。
中華民國刑法第210條
偽造、變造私文書，足以生損害於公眾或他人者，處5 年以下有
期徒刑。
中華民國刑法第216條
行使第210 條至第215 條之文書者，依偽造、變造文書或登載不
實事項或使登載不實事項之規定處斷。
中華民國刑法第339條
意圖為自己或第三人不法之所有，以詐術使人將本人或第三人之
物交付者，處5 年以下有期徒刑、拘役或科或併科1 千元以下罰
金。
以前項方法得財產上不法之利益或使第三人得之者，亦同。
前二項之未遂犯罰之。
